# 请教陈版及各位老师，使用权资产处置过程的疑问

提问人：dafen114 时间：2022-04-21 19:51:55
请教陈版及各位老师：
（ 1 ）使用权资产提前终止租赁，那么支付的违约金是否可以计入资产处置损益，或是属于营业外支出？
（ 2 ）使用权资产初始确认时未考虑复原成本，现租赁期满即将退租，退租时产生的房屋复原成本，是否可以计入资产处置损益，或是属于营业外支出？
感谢版主解惑！

回答人：chenyiwei
1 、违约金属于营业外支出。
2 、首先应考虑前期未预计资产复原成本是否构成前期差错，以及是否属于重大前期差错。如果不属于重大前期差错的，可在本年度直接计入使用权资产折旧所计入的成本费用项目。